臺灣橋頭地方法院民事判決　　　　　　110年度橋簡字第846號
原　　　告　張瓊云　
被　　　告　邱國良　


上列當事人間清償借款事件，本院於民國110 年12月30日言詞辯
論終結，判決如下：
    主      文
被告應給付原告新臺幣（下同）13萬元，及自民國（下同）110
年8 月27日起至清償日止按週年利息5%計算之利息。
訴訟費用由被告負擔。
本判決得假執行。
    事實及理由
一、原告主張：被告於108 年10月間陸續向伊借款共25萬元，雙
    方約定自109 年7 月起每月清償1 萬元，被告並簽立本票為
    證，詎被告僅部分清償，尚欠13萬元（下稱系爭債務）未付
    ，迭經催討均置之不理。為此依法提起本件訴訟，聲明：如
    主文第1 項所示。
二、被告則以伊確欠有系爭債務，惟原告就匯至其所有帳戶內之
    工程款18萬元、32,000元尚未與伊結算返還，經抵銷後已無
    積欠，原告請求並無理由等語，資為抗辯。
三、查被告就積欠原告系爭債務未還乙節並不爭執，惟以原告未
    返還匯入其帳戶之212,000 元工程款而主張抵銷，原告於此
    已為否認，並以該2 款自109 年1 月22日匯入後即自同日、
    23日、25日、28日及4 月13日、24日領出交予被告等語為辯
    ，並提出澎湖縣農會存摺為證（卷第111 至113 頁）。被告
    就此固予否認，且原告於領出現款後業交付被告收受乙節雖
    無法舉證，然被告已自承其係於109 年7 、8 月與原告結算
    後，始開立25萬元欠款之每月應償還本票25紙（卷第76至77
    頁、第101 頁），且依被告所提之結算單（卷第79頁）上已
    載「大樹工程款109 20/1 180,000、22/1 32,000 共212,00
    0 」等語，以該匯款日109 年1 月20、22日係早於兩造結算
    之日，且已載於結算單中，該2 筆匯款衡情自已經兩造計入
    為結算，否則被告豈會在未取回212,000 元之前仍願承認積
    欠原告25萬元，復再陸續償還12萬元者，原告所辯已領出交
    付被告等語應屬可信。則被告對原告既已無212,000 元之債
    權存在，其主張以此與系爭債務抵銷自屬無據。從而，原告
    請求被告給付13萬元及自起訴狀繕本送達翌日即110 年8 月
    27日（卷第55頁）起至清償日止按週年利息5%計算之利息，
    為有理由，應予准許。
四、本件係就民事訴訟法第427 條訴訟適用簡易程序所為被告敗
    訴之判決，依同法第389 條第1 項第3 款規定，應依職權宣
    告假執行。
五、訴訟費用負擔之依據：民事訴訟法第78條。
　
中    華    民    國   111    年    1     月    17    日
                  橋頭簡易庭  法      官  黃宏欽
　
以上正本係照原本作成。
如不服本判決，應於送達後20日內，向本院提出上訴狀並表明上
訴理由，如於本判決宣示後送達前提起上訴者，應於判決送達後
20日內補提上訴理由書（須附繕本）。
中    華    民    國   111    年    1     月    17    日
                              書  記  官  楊明月